【裁判字號】    90,交聲,1112
【裁判日期】    901128
【裁判案由】    違反道路交通管理處罰條例聲明異議
【裁判全文】
臺灣臺北地方法院交通事件裁定                    九十年度交聲字第一一一二號
    異議人即
    受處分人  乙○
右列受處分人因違反道路交通管理處罰條例案件，對於交通部公路局台北區監理所於
九十年十月十九日所為之處分（原處分案號：北監六字第裁四０-Ｃ0000000
0），聲明異議，本院裁定如左：
    主  文
異議駁回。
    理  由
一、按營業小客車駕駛人未依規定將執業登記證安置車內指定之插座或以他物遮蔽者
    ，處新台幣一千五百元之罰鍰，道路交通管理處罰條例第三十六條第三項定有明
    文。
二、本件受處分人即異議人乙○於民國九十年七月十七日上午十一時十五分許，駕駛
    車牌二Ｂ-六九九號營業用小客車，行經台北縣永和市○○路附近，為台北縣警
    察局永和分局交通分隊警員甲○○發現未依規定將執業登記證安置在車內指定之
    插座，當場攔停，而以受處分人有違反右揭道路交通管理處罰條例第三十六條三
    項之行為掣單舉發，嗣因受處分人拒絕簽收員警開立之舉發違反道路交通管理事
    件通知單，經員警在舉發通知單上載明受處分人拒絕簽收之事由後，依違反道路
    交通管理事件統一裁罰標準及處理細則第十一條第一項第一款規定，視為受處分
    人已經收受該通知單，並由員警告知受處分人應於九十年八月二日前自行到案，
    嗣因受處分人依限自行到案，原處分機關乃依右揭道路交通管理處罰條例第三十
    六條第三項，裁處罰鍰新臺幣一千五百元。
三、訊據受處分人矢口否認有右開未依規定將執業登記證安置車內指定之插座違規行
    為，辯稱略以「本件並無採證相片，僅憑交通警察任意舉發，令人不服，且當時
    伊確有將執業登記證依規定放置在前座即乘客座之前方」云云。經查：證人即本
    件舉發員警甲○○於本院調查中到庭具結證稱：那天伊是執行巡邏勤務，行至台
    北縣永和市○○路一帶，發現車號二Ｂ-六九九號營業用小客車之執業登記證未
    依規定設置，經伊攔查，駕駛始將執業登記證自前座乘客置物箱內拿出，並向伊
    求情不要舉發，且拒絕在舉發單上簽收等語。按證人甲○○乃為原處分機關所認
    定受處分人有前開違規行為之原證人，其並到庭在本院法官面前以言詞證述本件
    訴訟上之待證事實－即受處分人有右揭違規事實，因證人所言詳實，本院由其上
    開證述已得有受處分人確有右揭違規行為之心證，且於本件卷存證據資料內並無
    任何積極證據足以證明證人甲○○上揭證述係屬虛偽，亦無有足以令人顯信甲○
    ○證述為不可採之品性證據或前科證據存在，本院自不得僅以證人為本件開單告
    發受處分人之員警而全盤抹煞其在訴訟上所具有之原證人資格，又交通警察掣單
    舉發違反道路交通管理處罰條例所列之違規事實，本質上為行政處分，係公務員
    基於職務上之權力，依法就特定之具體事件所為之具公法上效果之單方面行政行
    為，基於公務員為公法上行為具有公信力之原則，該行政行為當可被推定為真正
    ，其據以依法處分之事實認定亦為正確無誤，從而，本件異議人所辯，委無可採
    ，本件事證明確，受處分人之違規行為堪以認定。
四、據上論斷，應依道路交通案件處理辦法第十九條，裁定如主文。
中      華      民      國    九十    年      十一    月      二十八    日
                                臺灣臺北地方法院交通法庭
                                    法  官  劉  嶽  承
右正本證明與原本無異。
如不服本裁定，應於裁定送達後五日內向本院提出抗告狀。
                                    書記官  江  虹  儀
中      華      民      國    九十    年      十一    月      二十九    日


司法院資訊處製作；財團法人民間司法改革基金會備份。
